ACORDAO-COMPLETO-2410960

ACÓRDÃO DE RELAÇÃO

ACÓRDÃO DE RELAÇÃO 1221/2020 ATA 17/2020 - PLENÁRIO

Acórdão 1221/2020-TCU-Plenário
	Os ministros do Tribunal de Contas da União, reunidos em sessão de Plenário, ACORDAM, por unanimidade, com fundamento no art. 113, § 1º, da Lei 8.666/1993, c/c os arts. 235 e 237, VII, do Regimento Interno deste Tribunal, e no art. 103, § 1º, da Resolução - TCU 259/2014, em conhecer da presente representação, para, no mérito, considerá-la parcialmente procedente; indeferir o pedido de medida cautelar formulado pela Construtora Guia Ltda., ante a inexistência dos requisitos necessários à sua concessão; encaminhar cópia desta deliberação e da instrução da Unidade Técnica, peça 31, que fundamentou este Acórdão, ao Centro Federal de Educação Tecnológica de Minas Gerais (Cefet/MG) e ao representante, informando-lhes que o conteúdo desta deliberação poderá ser consultado, também, no endereço www.tcu.gov.br/acordaos; fazer as determinações sugeridas, de acordo com os pareceres emitidos nos autos; e, arquivá-los, nos termos art. 169, III, do Regimento Interno deste Tribunal. 
1. Processo TC-Processo 002.629/2020-8 (REPRESENTAÇÃO) 
	1.1. Interessado: Eficiência Construtora Ltda. (04.764.300/0001-06) .
	1.2. Representante: Construtora Guia Ltda. (05.504.833/0001-03) 
	1.3.Órgão/Entidade: Centro Federal de Educação Tecnológica de Minas Gerais (Cefet/MG) .
	1.4. Relator: Ministro Aroldo Cedraz.
	1.5. Representante do Ministério Público: não atuou.
	1.6. Unidade Técnica: Secretaria de Controle Externo de Aquisições Logísticas (Selog) .
	1.7. Representação legal: Ana Carolina do Carmo Alves da Silva (86.994/OAB-MG) e outros, representando Eficiência Construtora Ltda.; Fabio Pereira Guimaraes e outros, representando Construtora Guia Ltda. 
	1.8. Dar ciência Centro Federal de Educação Tecnológica de Minas Gerais (Cefet/MG) , com fundamento no art. 7º da Resolução - TCU 265/2014 e de modo a serem adotadas medidas de prevenção a outras ocorrências semelhantes, de que:
	1.8.1. a ausência de anulação expressa do item 6.6, letra "a", do edital da Tomada de Preços 2/2019, eivado de vício de ilegalidade, e a consequente não anulação do certame e publicação do edital corrigido, violam os seguintes dispositivos legais: art. 41, caput (princípio da vinculação ao instrumento convocatório) ; e art. 49, caput, da Lei 8.666/1993; art. 53 (princípio da autotutela administrativa) ; e art. 50, inciso V e § 1º, da Lei 9.784/1999; 
	1.8.2. a exigência de comprovação, como requisito de qualificação técnica, de execução prévia de quantitativo superior a 50% do que se pretende contratar, tal como verificado no item 6.6, letra "a" do edital da Tomada de Preços 2/2019, compromete o caráter competitivo do certame e constitui afronta a jurisprudência do TCU, a exemplo dos Acórdão 3663/2016-TCU-Primeira Câmara, 2.696/2019-TCU-1ª Câmara e 2.924/2019-TCU-Plenário, bem como viola o art. 3º, §1º, inciso I, da Lei 8.666/1993.

Centro Federal de Educação Tecnológica de Minas Gerais (Cefet/MG).

Eficiência Construtora Ltda. (04.764.300/0001-06).

AROLDO CEDRAZ

Não atuou.

REPRESENTAÇÃO (REPR)

Secretaria de Controle Externo de Aquisições Logísticas (Selog).